# 应收票据确认

提问人：安好 时间：2018-07-05 15:35:28
请教陈版及各位，审计中遇到这样一个情况：公司出售商品，客户开具票据，公司还未发货，公司的账务处理是 借：应收票据贷：预收账款 这么处理总觉得象虚增资产、负债了，可是又想不出依据，请教这样处理有问题吗？谢谢

回答人：chenyiwei
如果是采用票据结算，则鉴于法律上票据法律关系独立于基础合同关系，具有可流通性，因此这样处理是恰当的，可以更恰当地反映出两个互相独立的法律关系。不属于虚增资产和负债。票据事实上具有“准货币”的特性。